【裁判字號】    99,訴,483
【裁判日期】    990630
【裁判案由】    違反毒品危害防制條例
【裁判全文】
臺灣屏東地方法院刑事判決               99年度訴字第483號
公  訴  人  臺灣屏東地方法院檢察署檢察官
被      告  甲○○
上列被告因違反毒品危害防制條例案件，經檢察官提起公訴（99
年度毒偵字第334 號），嗣被告於本院準備程序進行中先就被訴
事實為有罪之陳述，本院告知被告簡式審判程序之旨，並聽取當
事人之意見後，本院合議庭裁定改由受命法官獨任依簡式審判程
序審理，判決如下：
    主  文
甲○○施用第一級毒品，累犯，處有期徒刑柒月。
    事  實
一、甲○○前於民國91年間因施用毒品案件，經本院以91年毒聲
    字第1186號裁定送觀察、勒戒後，經評定有繼續施用毒品傾
    向，再經本院以91年毒聲字第1186號裁定送強制戒治，於92
    年4 月15日停止戒治處分出所並付保護管束，於92年11月12
    日保護管束期滿執行完畢，由臺灣屏東地方法院檢察署檢察
    官以92年度戒毒偵字第140 號為不起訴處分確定。其於前案
    強制戒治執行完畢後5 年內，於96年間再因施用毒品案件，
    經本院以96年訴字1110號判決判處有期徒刑1 年確定，於98
    年1 月21日執行完畢。猶不知悔改，明知海洛因屬第一級毒
    品，不得持有及施用，仍基於施用第一級毒品海洛因之犯意
    ，於98年11月26日晚上10時許，在屏東縣長治鄉○○村○○
    街140 之5 號住處附近土地公廟，以將海洛因加水稀釋後置
    於針筒後注入體內之方式，施用第一級毒品海洛因1 次。嗣
    於98年11月27日上午8 時30分許，在屏東縣長治鄉○○村○
    ○街154 號為警拘提而查獲，經警採尿送驗，檢出海洛因代
    謝後之嗎啡陽性反應，始悉上情。
二、案經屏東縣政府警察局屏東分局報告臺灣屏東地方法院檢察
    署檢察官偵查起訴。
    理  由
一、本案被告甲○○所犯違反毒品危害防制條例案件，並非法定
    刑為死刑、無期徒刑或最輕本刑3 年以上有期徒刑之罪，亦
    非高等法院管轄第一審之案件，而被告於本院準備程序中就
    被訴事實為有罪之陳述，本院合議庭乃裁定由受命法官獨任
    進行簡式審判程序。又簡式審判程序之證據調查，依刑事訴
    訟法第273 條之2 規定，不受同法第159 條第1 項審判外陳
    述排除之限制，再被告對於卷內之各項證據，亦不爭執證據
    能力，故卷內所列之各項證據，自得作為證據，先予敘明。
二、上揭事實，業據被告坦承不諱，其為警所採集之尿液檢體，
    經送請台灣檢驗科技股份有限公司以酵素免疫分析法及氣相
    層析質譜儀法檢驗，結果呈嗎啡陽性反應，有該公司98年12
    月15日編號KH2009C0000000號濫用藥物尿液檢驗報告及尿液
    送檢人真實姓名對照表各1 份在卷足憑。又按毒品危害防制
    條例於92年7 月9 日修正公布，其中第20條、第23條將施用
    毒品之刑事處遇程序，區分為「初犯」、「5 年內再犯」、
    「5 年後再犯」，而依立法理由觀之，僅限於「初犯」、「
    5 年後再犯」，始應先經觀察、勒戒或強制戒治程序，倘被
    告於5 年內已再犯，經依法追訴處罰，縱其第3 次（或第3
    次以上）再度施用毒品之時間，在初犯經觀察、勒戒或強制
    戒治執行完畢釋放5 年以後，已不合於「5 年後再犯」之規
    定，且因已於「5 年內再犯」，顯見其再犯率甚高，原實施
    觀察、勒戒或強制戒治，已無法收其實效，即應依該條例第
    10條處罰，最高法院95年5 月9 日95年度第7 次刑事庭會議
    決議可資參照。查被告於91年間因施用毒品案件，經本院以
    91年毒聲字第1186號裁定送觀察、勒戒後，經評定有繼續施
    用毒品傾向，再經本院以91年毒聲字第1186號裁定送強制戒
    治，於92 年4月15日停止戒治處分出所並付保護管束，於92
    年11月12 日 保護管束期滿執行完畢，由臺灣屏東地方法院
    檢察署檢察官以92年度戒毒偵字第140 號為不起訴處分確定
    ，其於前案強制戒治執行完畢後5 年內，於96年間再因施用
    毒品案件，經本院以96年訴字1110號判決判處有期徒刑1 年
    確定，於98年1 月21日執行完畢等事實，有臺灣屏東地方法
    院檢察署刑案資料查註紀錄表、臺灣高等法院被告全國前案
    紀錄表各1 份在卷可按，是被告於強制戒治執行完畢釋放後
    ，5 年內已再犯施用毒品案件，經本院判處罪刑確定，則其
    犯再本件施用毒品案件，即非屬該條例第20條第3 項所稱「
    5 年後再犯」之情形，檢察官自應依法追訴。
三、查海洛因屬毒品危害防制條例第2 條第2 項第1 款所規定之
    第一級毒品。是核被告前開所為，係犯毒品危害防制條例第
    10條第1 項施用第一級毒品罪。其持有毒品復進而施用，持
    有毒品之低度行為，為施用毒品之高度行為所吸收，不另論
    罪。又查被告前有如事實欄所示之科刑及執行情形，有臺灣
    屏東地方法院檢察署刑案資料查註紀錄表、臺灣高等法院被
    告前案紀錄表各1 份附卷足憑，其於刑之執行完畢後5 年內
    ，故意再犯本件有期徒刑之罪，為累犯，應依刑法第47條第
    1 項加重其刑。爰審酌被告施用毒品，足以戕害其身心，滋
    生其他犯罪，且前有施用毒品前科，素行非佳，有上開前科
    紀錄表可稽，惟念其坦承犯行，且施用毒品行為於本質上係
    屬自我戕害行為，反社會性之程度尚屬較低等一切情狀，量
    處如主文所示之刑。
據上論斷，應依刑事訴訟法第273 條之1 第1 項、第299 條第1
項前段，毒品危害防制條例第10條第1 項，刑法第11條、第47
條第1 項，判決如主文。
本案經檢察官劉昀到庭執行職務。
中    華    民    國    99    年    6     月    30    日
                    刑事第一庭  法  官  涂裕洪
以上正本證明與原本無異。
如不服本判決應於收受判決後10日內向本院提出上訴書狀，並應
敘述具體理由；其未敘述上訴理由者，應於上訴期間屆滿後20日
內向本院補提理由書（均須按他造當事人之人數附繕本）「切勿
逕送上級法院」。
中    華    民    國    99    年    6     月    30    日
                                書記官  卓春成
附錄本判決論罪科刑法條：
毒品危害防制條例第10條第1項：
施用第一級毒品者，處6月以上5年以下有期徒刑。

司法院資訊處製作；財團法人民間司法改革基金會備份。
